【裁判字號】    97,訴,2937
【裁判日期】    970731
【裁判案由】    搶奪等
【裁判全文】
臺灣板橋地方法院刑事判決              97年度訴字第2937號
公  訴  人  臺灣板橋地方法院檢察署檢察官
被      告  甲○○
                    （現於臺灣桃園監獄另案執行）
            丙○○
上列被告等因搶奪等案件，經檢察官提起公訴（97年度偵字第83
6 號），於本院準備程序進行中，被告就被訴之事實為有罪陳述
，經告知被告簡式審判程序之旨，並聽取當事人之意見後，裁定
進行簡式審判程序判決如下：
    主  文
甲○○共同意圖為自己不法之所有，而搶奪他人之動產，累犯，
處有期徒刑拾月。
丙○○故買贓物，處拘役貳拾日，如易科罰金，以新臺幣壹仟元
折算壹日。
    事  實
一、甲○○前於民國93年8 月間因違反毒品危害防制條例案件，
    經本院以93年度訴字第2383號判決分別判處有期徒刑10月、
    4 月，應執行有期徒刑1 年，於94年4 月1 日確定；又因搶
    奪等案件，經本院以94年度訴字第323 號判決分別判處有期
    徒刑1 年、4 月，應執行有期徒刑1 年2 月，嗣經提起上訴
    ，經臺灣高等法院以94年度上訴字第1392號判決判處原判決
    撤銷，甲○○所犯搶奪罪部分，應處有期徒刑1 年3 月，並
    於94年8 月11日確定，前開二案接續執行，甫於96年3 月25
    日縮刑期滿執行完畢。詎其猶不知悔改，與真實姓名年籍不
    詳「阿欽」之成年男子，基於意圖為自己不法所有之犯意聯
    絡，於96年5 月12日下午2 時15分許，由「阿欽」騎乘機車
    搭載甲○○，行經台北縣新莊市○○路188 巷5 號前，由甲○○自後方徒手搶奪乙○○之手提包乙個（內含Snoy Erics
    son 牌型號K800i 之行動電話1 支、中國信託商業銀行及華
    南商業銀行提款卡各1 張、Sony牌型號T5之數位相機1 臺、
    GUCCI 牌之小皮夾1 個及現金新臺幣< 下同>530元）得手，
    上揭物品除現金及手機外，其餘均遭丟棄，至現金部分由兩
    人朋分花用，手機乙支則由甲○○旋於同日下午某時持之前
    往丙○○所經營位在臺北縣三重市重新橋下跳蚤市場之中古
    手機買賣攤「七七維修站」內販售；又丙○○明知甲○○所
    販售之上開行動電話1 支係他人所有且來路不明之贓物，竟
    基於故買贓物之犯意，以6,000 元價格之代價買受後，復以
    7,500 元轉售予不知情之徐永和牟利。嗣因乙○○遭搶後報
    警處理，始為警循線查悉上情。
二、案經乙○○訴由臺北市政府警察局移送臺灣板橋地方法院檢
    察署檢察官偵查起訴。
    理  由
一、按除被告所犯為死刑、無期徒刑、最輕本刑為3 年以上有期
    徒刑之罪或高等法院管轄第一審案件者外，於第一次審判期
    日前之準備程序進行中，被告先就被訴事實為有罪之陳述時
    ，審判長得告知被告簡式審判程序之旨，並聽取當事人、代
    理人、辯護人及輔佐人之意見後，裁定進行簡式審判程序，
    刑事訴訟法第273 條之1 第1 項定有明文。經核本件被告兩
    人所犯係死刑、無期徒刑、最輕本刑為3 年以上有期徒刑以
    外之罪，其於準備程序中就被訴事實為有罪之陳述，經
    法官告知簡式審判程序之旨，並聽取公訴人、被告之意見後
    ，本院爰依首揭規定，合議裁定由受命法官獨任進行簡式審
    判程序，合先敘明。
二、上開事實，業據被告甲○○、丙○○於警詢、偵查及本院審
    理時坦承不諱，其等所述互核相符，且與證人乙○○、徐永
    和於警詢時指訴情節相合，堪認被告之自白均與事實相符，
    而足採憑。從而本案事證已甚明確，被告兩人之犯行洵堪認
    定，應依法論科。
三、核被告甲○○所為，係犯刑法第325 條第1 項之搶奪罪，另
    被告丙○○所為，犯刑法第349 條第2 項之故買贓物罪。被
    告甲○○與綽號「阿欽」之成年人間，就上開搶奪犯行，有
    犯意聯絡及行為分擔，為共同正犯。又被告甲○○有如事實
    欄所載之犯罪、科刑與刑之執行完畢紀錄，此有臺灣高等法
    院被告前案紀錄表在卷可按，其於有期徒刑之執行完畢後5
    年內，故意再犯本件有期徒刑以上之罪，為累犯，應依刑法
    第47條第1 項之規定加重其刑。審酌被告甲○○有前開犯罪
    前科，足見素行不佳，又正值青年，竟不循正當途徑獲取財
    物，反思不勞而獲，所犯搶奪犯行，造成民眾之恐懼，嚴重
    危害社會治安，另被告丙○○並無前科，素行尚可，其故買
    贓物之行為，致使贓物追索困難，然渠等在偵審中均能直承
    犯行，犯後態度尚稱良好等一切情狀，分別量處如主文所示
    之刑，另就被告丙○○部分諭知易科罰金之折算標準，以資
    懲儆。
據上論結，應依刑事訴訟法第273 條之1 第1 項、第299 條第1
項前段，刑法第28條、第325 條第1 項、第349 條第2 項、第47
條第1 項、第41條第1 項前段，刑法施行法第1 條之1 第1 項、
第2 項前段，判決如主文。
本案經檢察官江祐丞到庭執行職務。
中    華    民    國    97    年    7     月    31    日
                  刑事第十一庭  法  官  邱景芬
以上正本證明與原本無異
如不服本判決應於送達後10日內向本院提出上訴狀
                                書記官  曾千庭
中    華    民    國    97    年    7     月    31    日
附錄本案論罪科刑法條全文：
中華民國刑法第325條
（普通搶奪罪）
意圖為自己或第三人不法之所有，而搶奪他人之動產者，處6月
以上5年以下有期徒刑。
因而致人於死者，處無期徒刑或7年以上有期徒刑，致重傷者，
處3年以上10年以下有期徒刑。
第 1 項之未遂犯罰之。
中華民國刑法第349條
（普通贓物罪）
收受贓物者，處 3 年以下有期徒刑、拘役或 5 百元以下罰金。
搬運、寄藏、故買贓物或為牙保者，處5年以下有期徒刑、拘役
或科或併科1千元以下罰金。
因贓物變得之財物，以贓物論。
刑法第325條第1項、第349條第2項


司法院資訊處製作；財團法人民間司法改革基金會備份。
